<!doctype html>
<html lang="is" dir="ltr" class="docs-wrapper docs-doc-page docs-version-current plugin-docs plugin-id-default docs-doc-id-reference/strong-verbs">
<head>
<meta charset="UTF-8">
<meta name="generator" content="Docusaurus v2.4.0">
<title data-rh="true">List of strong verbs | Icelandic Grammar Reference</title><meta data-rh="true" name="viewport" content="width=device-width,initial-scale=1"><meta data-rh="true" name="twitter:card" content="summary_large_image"><meta data-rh="true" property="og:image" content="https://icelandicgrammar.com/is/img/share-image.jpg"><meta data-rh="true" name="twitter:image" content="https://icelandicgrammar.com/is/img/share-image.jpg"><meta data-rh="true" property="og:url" content="https://icelandicgrammar.com/is/docs/reference/strong-verbs"><meta data-rh="true" name="docusaurus_locale" content="is"><meta data-rh="true" name="docsearch:language" content="is"><meta data-rh="true" name="docusaurus_version" content="current"><meta data-rh="true" name="docusaurus_tag" content="docs-default-current"><meta data-rh="true" name="docsearch:version" content="current"><meta data-rh="true" name="docsearch:docusaurus_tag" content="docs-default-current"><meta data-rh="true" property="og:title" content="List of strong verbs | Icelandic Grammar Reference"><meta data-rh="true" name="description" content="A list of strong and irregular verbs in Icelandic."><meta data-rh="true" property="og:description" content="A list of strong and irregular verbs in Icelandic."><link data-rh="true" rel="icon" href="/is/img/favicon.ico"><link data-rh="true" rel="canonical" href="https://icelandicgrammar.com/is/docs/reference/strong-verbs"><link data-rh="true" rel="alternate" href="https://icelandicgrammar.com/docs/reference/strong-verbs" hreflang="en-GB"><link data-rh="true" rel="alternate" href="https://icelandicgrammar.com/is/docs/reference/strong-verbs" hreflang="is"><link data-rh="true" rel="alternate" href="https://icelandicgrammar.com/docs/reference/strong-verbs" hreflang="x-default"><link rel="preconnect" href="https://www.google-analytics.com">
<script>window.ga=window.ga||function(){(ga.q=ga.q||[]).push(arguments)},ga.l=+new Date,ga("create","UA-223403548-1","auto"),ga("set","anonymizeIp",!0),ga("send","pageview")</script>
<script async src="https://www.google-analytics.com/analytics.js"></script>
<link rel="preconnect" href="https://www.google-analytics.com">
<link rel="preconnect" href="https://www.googletagmanager.com">
<script async src="https://www.googletagmanager.com/gtag/js?id=G-XVBCYPCC10"></script>
<script>function gtag(){dataLayer.push(arguments)}window.dataLayer=window.dataLayer||[],gtag("js",new Date),gtag("config","G-XVBCYPCC10",{anonymize_ip:!0})</script>


<link rel="stylesheet" href="https://cdn.jsdelivr.net/npm/pushfeedback@latest/dist/pushfeedback/pushfeedback.css"><link rel="stylesheet" href="/is/assets/css/styles.55bfc7d1.css">
<link rel="preload" href="/is/assets/js/runtime~main.67622a5a.js" as="script">
<link rel="preload" href="/is/assets/js/main.44fc8404.js" as="script">
</head>
<body class="navigation-with-keyboard">
<script>!function(){function t(t){document.documentElement.setAttribute("data-theme",t)}var e=function(){var t=null;try{t=new URLSearchParams(window.location.search).get("docusaurus-theme")}catch(t){}return t}()||function(){var t=null;try{t=localStorage.getItem("theme")}catch(t){}return t}();t(null!==e?e:"light")}()</script><div id="__docusaurus">
<div role="region" aria-label="Skip to main content"><a class="skipToContent_fXgn" href="#docusaurus_skipToContent_fallback">Skip to main content</a></div><nav aria-label="Main" class="navbar navbar--fixed-top"><div class="navbar__inner"><div class="navbar__items"><button aria-label="Toggle navigation bar" aria-expanded="false" class="navbar__toggle clean-btn" type="button"><svg width="30" height="30" viewBox="0 0 30 30" aria-hidden="true"><path stroke="currentColor" stroke-linecap="round" stroke-miterlimit="10" stroke-width="2" d="M4 7h22M4 15h22M4 23h22"></path></svg></button><a class="navbar__brand" href="/is/"><div class="navbar__logo"><img src="/is/img/logo.svg" alt="Icelandic Grammar Reference" class="themedImage_ToTc themedImage--light_HNdA"><img src="/is/img/logo.svg" alt="Icelandic Grammar Reference" class="themedImage_ToTc themedImage--dark_i4oU"></div><b class="navbar__title text--truncate">Icelandic Grammar Reference</b></a><div class="navbar__item dropdown dropdown--hoverable"><a href="#" aria-haspopup="true" aria-expanded="false" role="button" class="navbar__link"><svg viewBox="0 0 24 24" width="20" height="20" aria-hidden="true" class="iconLanguage_nlXk"><path fill="currentColor" d="M12.87 15.07l-2.54-2.51.03-.03c1.74-1.94 2.98-4.17 3.71-6.53H17V4h-7V2H8v2H1v1.99h11.17C11.5 7.92 10.44 9.75 9 11.35 8.07 10.32 7.3 9.19 6.69 8h-2c.73 1.63 1.73 3.17 2.98 4.56l-5.09 5.02L4 19l5-5 3.11 3.11.76-2.04zM18.5 10h-2L12 22h2l1.12-3h4.75L21 22h2l-4.5-12zm-2.62 7l1.62-4.33L19.12 17h-3.24z"></path></svg>√çslenska</a><ul class="dropdown__menu"><li><a href="/docs/reference/strong-verbs" target="_self" rel="noopener noreferrer" class="dropdown__link" lang="en-GB">English</a></li><li><a href="/is/docs/reference/strong-verbs" target="_self" rel="noopener noreferrer" class="dropdown__link dropdown__link--active" lang="is">√çslenska</a></li></ul></div></div><div class="navbar__items navbar__items--right"><a href="https://www.paypal.com/donate/?business=STWJSD5NBXLPJ&amp;no_recurring=0&amp;item_name=Help+me+continue+to+offer+Icelandic+language+resources+for+free%21&amp;currency_code=GBP" target="_blank" rel="noopener noreferrer" class="navbar__item navbar__link button button--secondary">Make a donation</a><div class="toggle_vylO colorModeToggle_DEke"><button class="clean-btn toggleButton_gllP toggleButtonDisabled_aARS" type="button" disabled="" title="Switch between dark and light mode (currently light mode)" aria-label="Switch between dark and light mode (currently light mode)" aria-live="polite"><svg viewBox="0 0 24 24" width="24" height="24" class="lightToggleIcon_pyhR"><path fill="currentColor" d="M12,9c1.65,0,3,1.35,3,3s-1.35,3-3,3s-3-1.35-3-3S10.35,9,12,9 M12,7c-2.76,0-5,2.24-5,5s2.24,5,5,5s5-2.24,5-5 S14.76,7,12,7L12,7z M2,13l2,0c0.55,0,1-0.45,1-1s-0.45-1-1-1l-2,0c-0.55,0-1,0.45-1,1S1.45,13,2,13z M20,13l2,0c0.55,0,1-0.45,1-1 s-0.45-1-1-1l-2,0c-0.55,0-1,0.45-1,1S19.45,13,20,13z M11,2v2c0,0.55,0.45,1,1,1s1-0.45,1-1V2c0-0.55-0.45-1-1-1S11,1.45,11,2z M11,20v2c0,0.55,0.45,1,1,1s1-0.45,1-1v-2c0-0.55-0.45-1-1-1C11.45,19,11,19.45,11,20z M5.99,4.58c-0.39-0.39-1.03-0.39-1.41,0 c-0.39,0.39-0.39,1.03,0,1.41l1.06,1.06c0.39,0.39,1.03,0.39,1.41,0s0.39-1.03,0-1.41L5.99,4.58z M18.36,16.95 c-0.39-0.39-1.03-0.39-1.41,0c-0.39,0.39-0.39,1.03,0,1.41l1.06,1.06c0.39,0.39,1.03,0.39,1.41,0c0.39-0.39,0.39-1.03,0-1.41 L18.36,16.95z M19.42,5.99c0.39-0.39,0.39-1.03,0-1.41c-0.39-0.39-1.03-0.39-1.41,0l-1.06,1.06c-0.39,0.39-0.39,1.03,0,1.41 s1.03,0.39,1.41,0L19.42,5.99z M7.05,18.36c0.39-0.39,0.39-1.03,0-1.41c-0.39-0.39-1.03-0.39-1.41,0l-1.06,1.06 c-0.39,0.39-0.39,1.03,0,1.41s1.03,0.39,1.41,0L7.05,18.36z"></path></svg><svg viewBox="0 0 24 24" width="24" height="24" class="darkToggleIcon_wfgR"><path fill="currentColor" d="M9.37,5.51C9.19,6.15,9.1,6.82,9.1,7.5c0,4.08,3.32,7.4,7.4,7.4c0.68,0,1.35-0.09,1.99-0.27C17.45,17.19,14.93,19,12,19 c-3.86,0-7-3.14-7-7C5,9.07,6.81,6.55,9.37,5.51z M12,3c-4.97,0-9,4.03-9,9s4.03,9,9,9s9-4.03,9-9c0-0.46-0.04-0.92-0.1-1.36 c-0.98,1.37-2.58,2.26-4.4,2.26c-2.98,0-5.4-2.42-5.4-5.4c0-1.81,0.89-3.42,2.26-4.4C12.92,3.04,12.46,3,12,3L12,3z"></path></svg></button></div><div class="searchBox_ZlJk"></div></div></div><div role="presentation" class="navbar-sidebar__backdrop"></div></nav><div id="docusaurus_skipToContent_fallback" class="main-wrapper mainWrapper_z2l0 docsWrapper_BCFX"><button aria-label="Scroll back to top" class="clean-btn theme-back-to-top-button backToTopButton_sjWU" type="button"></button><div class="docPage__5DB"><aside class="theme-doc-sidebar-container docSidebarContainer_b6E3"><div class="sidebarViewport_Xe31"><div class="sidebar_njMd"><nav aria-label="Docs sidebar" class="menu thin-scrollbar menu_SIkG"><ul class="theme-doc-sidebar-menu menu__list"><li class="theme-doc-sidebar-item-category theme-doc-sidebar-item-category-level-1 menu__list-item menu__list-item--collapsed"><div class="menu__list-item-collapsible"><a class="menu__link menu__link--sublist menu__link--sublist-caret" aria-expanded="false" href="/is/docs">Introduction</a></div></li><li class="theme-doc-sidebar-item-category theme-doc-sidebar-item-category-level-1 menu__list-item menu__list-item--collapsed"><div class="menu__list-item-collapsible"><a class="menu__link menu__link--sublist menu__link--sublist-caret" aria-expanded="false" href="/is/docs/basics/alphabet">Basics &amp; pronunciation</a></div></li><li class="theme-doc-sidebar-item-category theme-doc-sidebar-item-category-level-1 menu__list-item menu__list-item--collapsed"><div class="menu__list-item-collapsible"><a class="menu__link menu__link--sublist menu__link--sublist-caret" aria-expanded="false" href="/is/docs/verbs/verb-intro">Verbs</a></div></li><li class="theme-doc-sidebar-item-category theme-doc-sidebar-item-category-level-1 menu__list-item menu__list-item--collapsed"><div class="menu__list-item-collapsible"><a class="menu__link menu__link--sublist menu__link--sublist-caret" aria-expanded="false" href="/is/docs/nouns/noun-intro">Nouns</a></div></li><li class="theme-doc-sidebar-item-category theme-doc-sidebar-item-category-level-1 menu__list-item menu__list-item--collapsed"><div class="menu__list-item-collapsible"><a class="menu__link menu__link--sublist menu__link--sublist-caret" aria-expanded="false" href="/is/docs/adjectives/adjective-intro">Adjectives</a></div></li><li class="theme-doc-sidebar-item-category theme-doc-sidebar-item-category-level-1 menu__list-item menu__list-item--collapsed"><div class="menu__list-item-collapsible"><a class="menu__link menu__link--sublist menu__link--sublist-caret" aria-expanded="false" href="/is/docs/pronouns/pronoun-intro">Pronouns</a></div></li><li class="theme-doc-sidebar-item-category theme-doc-sidebar-item-category-level-1 menu__list-item menu__list-item--collapsed"><div class="menu__list-item-collapsible"><a class="menu__link menu__link--sublist menu__link--sublist-caret" aria-expanded="false" href="/is/docs/prepositions/preposition-intro">Prepositions</a></div></li><li class="theme-doc-sidebar-item-category theme-doc-sidebar-item-category-level-1 menu__list-item menu__list-item--collapsed"><div class="menu__list-item-collapsible"><a class="menu__link menu__link--sublist menu__link--sublist-caret" aria-expanded="false" href="/is/docs/adverbs/adverb-intro">Adverbs</a></div></li><li class="theme-doc-sidebar-item-category theme-doc-sidebar-item-category-level-1 menu__list-item menu__list-item--collapsed"><div class="menu__list-item-collapsible"><a class="menu__link menu__link--sublist menu__link--sublist-caret" aria-expanded="false" href="/is/docs/syntax/syntax-intro">Syntax</a></div></li><li class="theme-doc-sidebar-item-category theme-doc-sidebar-item-category-level-1 menu__list-item menu__list-item--collapsed"><div class="menu__list-item-collapsible"><a class="menu__link menu__link--sublist menu__link--sublist-caret" aria-expanded="false" href="/is/docs/sound-changes/u-shift">Sound changes</a></div></li><li class="theme-doc-sidebar-item-category theme-doc-sidebar-item-category-level-1 menu__list-item"><div class="menu__list-item-collapsible"><a class="menu__link menu__link--sublist menu__link--sublist-caret menu__link--active" aria-expanded="true" href="/is/docs/reference/strong-verbs">Reference</a></div><ul style="display:block;overflow:visible;height:auto" class="menu__list"><li class="theme-doc-sidebar-item-link theme-doc-sidebar-item-link-level-2 menu__list-item"><a class="menu__link menu__link--active" aria-current="page" tabindex="0" href="/is/docs/reference/strong-verbs">List of strong verbs</a></li><li class="theme-doc-sidebar-item-link theme-doc-sidebar-item-link-level-2 menu__list-item"><a class="menu__link" tabindex="0" href="/is/docs/reference/irregular-verbs">List of irregular verbs</a></li><li class="theme-doc-sidebar-item-link theme-doc-sidebar-item-link-level-2 menu__list-item"><a class="menu__link" tabindex="0" href="/is/docs/reference/impersonal">List of impersonal verbs</a></li><li class="theme-doc-sidebar-item-link theme-doc-sidebar-item-link-level-2 menu__list-item"><a class="menu__link" tabindex="0" href="/is/docs/reference/middle-voice">List of middle voice verbs</a></li><li class="theme-doc-sidebar-item-link theme-doc-sidebar-item-link-level-2 menu__list-item"><a class="menu__link" tabindex="0" href="/is/docs/reference/places-by-preposition">List of places by preposition</a></li><li class="theme-doc-sidebar-item-link theme-doc-sidebar-item-link-level-2 menu__list-item"><a class="menu__link" tabindex="0" href="/is/docs/reference/weak-neuter-nouns">List of weak neuter nouns</a></li></ul></li></ul></nav></div></div></aside><main class="docMainContainer_gTbr"><div class="container padding-top--md padding-bottom--lg"><div class="row"><div class="col docItemCol_VOVn"><div class="docItemContainer_Djhp"><article><div class="theme-doc-markdown markdown"><header><h1>List of strong verbs</h1></header><p>This is a searchable, sortable list of all known <span class="term" id="term-strong verb">strong verbs<span id="tooltip-strong verb" class="tooltip" style="left:NaNpx">üáÆüá∏ <!-- -->sterk s√∂gn</span></span> in Icelandic with their <span class="term" id="term-principal parts">principal parts<span id="tooltip-principal parts" class="tooltip" style="left:NaNpx">üáÆüá∏ <!-- -->kennimyndir</span></span>. You can also see verbs derived from these that have a strong conjugation.</p><p>üí™ Looking for information on how to conjugate strong verbs?</p><ul><li><a href="/is/docs/verbs/present#strong-verbs">Strong verbs in the present tense</a></li><li><a href="/is/docs/verbs/past#strong-verbs">Strong verbs in the past tense</a></li></ul><p>If you can‚Äôt find the verb you‚Äôre looking for on this list, it might be an <a href="/is/docs/reference/irregular-verbs">irregular verb</a>.</p><input name="search" class="search full-width" placeholder="Type to filter verbs by any principal part" autofocus=""><figure><table class="full-width"><thead><tr><th id="group" class="sortable">Group</th><th id="infinitive" class="current-sort ascending sortable">Infinitive</th><th id="pres_sing" class="sortable">1st p. pres. sing.</th><th id="past_sing" class="sortable">1st p. past sing.</th><th id="past_plu" class="sortable">1st p. past plu.</th><th id="past_participle" class="sortable">Past participle</th><th>Derived verbs</th></tr></thead><tbody><tr><td class="group">6</td><td class="infinitive"><em>aka</em></td><td class="pres_sing"><em>ek</em></td><td class="past_sing"><em>√≥k</em></td><td class="past_plu"><em>√≥kum</em></td><td class="past_participle"><em>eki√∞</em></td><td><em>reynsluaka</em></td></tr><tr><td class="group">6</td><td class="infinitive"><em>ala</em></td><td class="pres_sing"><em>el</em></td><td class="past_sing"><em>√≥l</em></td><td class="past_plu"><em>√≥lum</em></td><td class="past_participle"><em>ali√∞</em></td><td><em>sv√≠nala</em></td></tr><tr><td class="group">7</td><td class="infinitive"><em>auka</em></td><td class="pres_sing"><em>eyk</em></td><td class="past_sing"><em>j√≥k</em></td><td class="past_plu"><em>ukum</em></td><td class="past_participle"><em>auki√∞</em></td><td><em>st√≥rauka</em></td></tr><tr><td class="group">7</td><td class="infinitive"><em>ausa</em></td><td class="pres_sing"><em>eys</em></td><td class="past_sing"><em>j√≥s</em></td><td class="past_plu"><em>jusum</em></td><td class="past_participle"><em>ausi√∞</em></td><td><em>√æurrausa</em></td></tr><tr><td class="group">4</td><td class="infinitive"><em>bera</em></td><td class="pres_sing"><em>ber</em></td><td class="past_sing"><em>bar</em></td><td class="past_plu"><em>b√°rum</em></td><td class="past_participle"><em>bori√∞</em></td><td><em>afbera, r√≥gbera, umbera</em></td></tr><tr><td class="group">5</td><td class="infinitive"><em>bi√∞ja</em></td><td class="pres_sing"><em>bi√∞</em></td><td class="past_sing"><em>ba√∞</em></td><td class="past_plu"><em>b√°√∞um</em></td><td class="past_participle"><em>be√∞i√∞</em></td><td><em>fr√°bi√∞ja, gr√°tbi√∞ja, tilbi√∞ja, √ær√°bi√∞ja</em></td></tr><tr><td class="group">3</td><td class="infinitive"><em>binda</em></td><td class="pres_sing"><em>bind</em></td><td class="past_sing"><em>batt</em></td><td class="past_plu"><em>bundum</em></td><td class="past_participle"><em>bundi√∞</em></td><td><em>fastbinda, m√∫lbinda, rykbinda, skuldbinda, v√≠sit√∂lubinda</em></td></tr><tr><td class="group">1</td><td class="infinitive"><em>b√≠√∞a</em></td><td class="pres_sing"><em>b√≠√∞</em></td><td class="past_sing"><em>bei√∞</em></td><td class="past_plu"><em>bi√∞um</em></td><td class="past_participle"><em>be√∞i√∞</em></td><td><em></em></td></tr><tr><td class="group">1</td><td class="infinitive"><em>b√≠ta</em></td><td class="pres_sing"><em>b√≠t</em></td><td class="past_sing"><em>beit</em></td><td class="past_plu"><em>bitum</em></td><td class="past_participle"><em>biti√∞</em></td><td><em>flugb√≠ta</em></td></tr><tr><td class="group">2</td><td class="infinitive"><em>bj√≥√∞a</em></td><td class="pres_sing"><em>b√Ω√∞</em></td><td class="past_sing"><em>bau√∞</em></td><td class="past_plu"><em>bu√∞um</em></td><td class="past_participle"><em>bo√∞i√∞</em></td><td><em>falbj√≥√∞a, fyrirbj√≥√∞a, l√∂gbj√≥√∞a, misbj√≥√∞a, ofbj√≥√∞a, undirbj√≥√∞a, yfirbj√≥√∞a</em></td></tr><tr><td class="group">7</td><td class="infinitive"><em>bl√°sa</em></td><td class="pres_sing"><em>bl√¶s</em></td><td class="past_sing"><em>bl√©s</em></td><td class="past_plu"><em>bl√©sum</em></td><td class="past_participle"><em>bl√°si√∞</em></td><td><em>sandbl√°sa</em></td></tr><tr><td class="group">3</td><td class="infinitive"><em>breg√∞a</em></td><td class="pres_sing"><em>breg√∞</em></td><td class="past_sing"><em>br√°</em></td><td class="past_plu"><em>brug√∞um</em></td><td class="past_participle"><em>brug√∞i√∞</em></td><td><em>dau√∞breg√∞a, krossbreg√∞a</em></td></tr><tr><td class="group">3</td><td class="infinitive"><em>brenna</em></td><td class="pres_sing"><em>brenn</em></td><td class="past_sing"><em>brann</em></td><td class="past_plu"><em>brunnum</em></td><td class="past_participle"><em>brunni√∞</em></td><td><em>s√≥lbrenna</em></td></tr><tr><td class="group">3</td><td class="infinitive"><em>bresta</em></td><td class="pres_sing"><em>brest</em></td><td class="past_sing"><em>brast</em></td><td class="past_plu"><em>brustum</em></td><td class="past_participle"><em>brosti√∞</em></td><td><em></em></td></tr><tr><td class="group">2</td><td class="infinitive"><em>brj√≥ta</em></td><td class="pres_sing"><em>br√Ωt</em></td><td class="past_sing"><em>braut</em></td><td class="past_plu"><em>brutum</em></td><td class="past_participle"><em>broti√∞</em></td><td><em>beinbrj√≥ta, f√≥tbrj√≥ta, handleggsbrj√≥ta, h√°lsbrj√≥ta, hryggbrj√≥ta, l√¶rbrj√≥ta, m√∂lbrj√≥ta, nefbrj√≥ta, rifbeinsbrj√≥ta, rifbrj√≥ta, √æverbrj√≥ta</em></td></tr><tr><td class="group">7</td><td class="infinitive"><em>b√∫a</em></td><td class="pres_sing"><em>b√Ω</em></td><td class="past_sing"><em>bj√≥</em></td><td class="past_plu"><em>bjuggum</em></td><td class="past_participle"><em>b√∫i√∞</em></td><td><em>dulb√∫a, matb√∫a, undirb√∫a, √∫tb√∫a</em></td></tr><tr><td class="group">3</td><td class="infinitive"><em>detta</em></td><td class="pres_sing"><em>dett</em></td><td class="past_sing"><em>datt</em></td><td class="past_plu"><em>duttum</em></td><td class="past_participle"><em>dotti√∞</em></td><td><em></em></td></tr><tr><td class="group">6</td><td class="infinitive"><em>deyja</em></td><td class="pres_sing"><em>dey</em></td><td class="past_sing"><em>d√≥</em></td><td class="past_plu"><em>d√≥um</em></td><td class="past_participle"><em>d√°i√∞</em></td><td><em></em></td></tr><tr><td class="group">6</td><td class="infinitive"><em>draga</em></td><td class="pres_sing"><em>dreg</em></td><td class="past_sing"><em>dr√≥</em></td><td class="past_plu"><em>dr√≥gum</em></td><td class="past_participle"><em>dregi√∞</em></td><td><em>h√Ωrudraga, kj√∂ldraga, t√°ldraga</em></td></tr><tr><td class="group">3</td><td class="infinitive"><em>drekka</em></td><td class="pres_sing"><em>drekk</em></td><td class="past_sing"><em>drakk</em></td><td class="past_plu"><em>drukkum</em></td><td class="past_participle"><em>drukki√∞</em></td><td><em></em></td></tr><tr><td class="group">5</td><td class="infinitive"><em>drepa</em></td><td class="pres_sing"><em>drep</em></td><td class="past_sing"><em>drap</em></td><td class="past_plu"><em>dr√°pum</em></td><td class="past_participle"><em>drepi√∞</em></td><td><em>str√°drepa</em></td></tr><tr><td class="group">1</td><td class="infinitive"><em>dr√≠fa</em></td><td class="pres_sing"><em>dr√≠f</em></td><td class="past_sing"><em>dreif</em></td><td class="past_plu"><em>drifum</em></td><td class="past_participle"><em>drifi√∞</em></td><td><em></em></td></tr><tr><td class="group">2</td><td class="infinitive"><em>drj√∫pa</em></td><td class="pres_sing"><em>dr√Ωp</em></td><td class="past_sing"><em>draup</em></td><td class="past_plu"><em>drupum</em></td><td class="past_participle"><em>dropi√∞</em></td><td><em></em></td></tr><tr><td class="group">5</td><td class="infinitive"><em>√©ta</em></td><td class="pres_sing"><em>√©t</em></td><td class="past_sing"><em>√°t</em></td><td class="past_plu"><em>√°tum</em></td><td class="past_participle"><em>√©ti√∞</em></td><td><em></em></td></tr><tr><td class="group">7</td><td class="infinitive"><em>falla</em></td><td class="pres_sing"><em>fell</em></td><td class="past_sing"><em>f√©ll</em></td><td class="past_plu"><em>f√©llum</em></td><td class="past_participle"><em>falli√∞</em></td><td><em>gjaldfalla, horfalla, hr√≠√∞falla, kolfalla, rykfalla</em></td></tr><tr><td class="group">6</td><td class="infinitive"><em>fara</em></td><td class="pres_sing"><em>fer</em></td><td class="past_sing"><em>f√≥r</em></td><td class="past_plu"><em>f√≥rum</em></td><td class="past_participle"><em>fari√∞</em></td><td><em>fyrirfara, hlunnfara, yfirfara</em></td></tr><tr><td class="group">4</td><td class="infinitive"><em>fela</em></td><td class="pres_sing"><em>fel</em></td><td class="past_sing"><em>f√≥l</em></td><td class="past_plu"><em>f√≥lum</em></td><td class="past_participle"><em>fali√∞</em></td><td><em></em></td></tr><tr><td class="group">3</td><td class="infinitive"><em>finna</em></td><td class="pres_sing"><em>finn</em></td><td class="past_sing"><em>fann</em></td><td class="past_plu"><em>fundum</em></td><td class="past_participle"><em>fundi√∞</em></td><td><em></em></td></tr><tr><td class="group">2</td><td class="infinitive"><em>fj√∫ka</em></td><td class="pres_sing"><em>f√Ωk</em></td><td class="past_sing"><em>fauk</em></td><td class="past_plu"><em>fukum</em></td><td class="past_participle"><em>foki√∞</em></td><td><em></em></td></tr><tr><td class="group">2</td><td class="infinitive"><em>flj√≥ta</em></td><td class="pres_sing"><em>fl√Ωt</em></td><td class="past_sing"><em>flaut</em></td><td class="past_plu"><em>flutum</em></td><td class="past_participle"><em>floti√∞</em></td><td><em></em></td></tr><tr><td class="group">2</td><td class="infinitive"><em>flj√∫ga</em></td><td class="pres_sing"><em>fl√Ωg</em></td><td class="past_sing"><em>flaug</em></td><td class="past_plu"><em>flugum</em></td><td class="past_participle"><em>flogi√∞</em></td><td><em></em></td></tr><tr><td class="group">2</td><td class="infinitive"><em>frj√≥sa</em></td><td class="pres_sing"><em>fr√Ωs</em></td><td class="past_sing"><em>fraus</em></td><td class="past_plu"><em>frusum</em></td><td class="past_participle"><em>frosi√∞</em></td><td><em>botnfrj√≥sa</em></td></tr><tr><td class="group">7</td><td class="infinitive"><em>f√°</em></td><td class="pres_sing"><em>f√¶</em></td><td class="past_sing"><em>f√©kk</em></td><td class="past_plu"><em>fengum</em></td><td class="past_participle"><em>fengi√∞</em></td><td><em></em></td></tr><tr><td class="group">7</td><td class="infinitive"><em>ganga</em></td><td class="pres_sing"><em>geng</em></td><td class="past_sing"><em>gekk</em></td><td class="past_plu"><em>gengum</em></td><td class="past_participle"><em>gengi√∞</em></td><td><em>me√∞ganga, sni√∞ganga</em></td></tr><tr><td class="group">5</td><td class="infinitive"><em>gefa</em></td><td class="pres_sing"><em>gef</em></td><td class="past_sing"><em>gaf</em></td><td class="past_plu"><em>g√°fum</em></td><td class="past_participle"><em>gefi√∞</em></td><td><em>endur√∫tgefa, fyrirgefa, yfirgefa</em></td></tr><tr><td class="group">5</td><td class="infinitive"><em>geta</em></td><td class="pres_sing"><em>get</em></td><td class="past_sing"><em>gat</em></td><td class="past_plu"><em>g√°tum</em></td><td class="past_participle"><em>geta√∞</em></td><td><em></em></td></tr><tr><td class="group">3</td><td class="infinitive"><em>gjalda</em></td><td class="pres_sing"><em>geld</em></td><td class="past_sing"><em>galt</em></td><td class="past_plu"><em>guldum</em></td><td class="past_participle"><em>goldi√∞</em></td><td><em>endurgjalda</em></td></tr><tr><td class="group">2</td><td class="infinitive"><em>gj√≥sa</em></td><td class="pres_sing"><em>g√Ωs</em></td><td class="past_sing"><em>gaus</em></td><td class="past_plu"><em>gusum</em></td><td class="past_participle"><em>gosi√∞</em></td><td><em></em></td></tr><tr><td class="group">2</td><td class="infinitive"><em>gj√≥ta</em></td><td class="pres_sing"><em>g√Ωt</em></td><td class="past_sing"><em>gaut</em></td><td class="past_plu"><em>gutum</em></td><td class="past_participle"><em>goti√∞</em></td><td><em></em></td></tr><tr><td class="group">6</td><td class="infinitive"><em>grafa</em></td><td class="pres_sing"><em>gref</em></td><td class="past_sing"><em>gr√≥f</em></td><td class="past_plu"><em>gr√≥fum</em></td><td class="past_participle"><em>grafi√∞</em></td><td><em></em></td></tr><tr><td class="group">7</td><td class="infinitive"><em>gr√°ta</em></td><td class="pres_sing"><em>gr√¶t</em></td><td class="past_sing"><em>gr√©t</em></td><td class="past_plu"><em>gr√©tum</em></td><td class="past_participle"><em>gr√°ti√∞</em></td><td><em>h√°gr√°ta</em></td></tr><tr><td class="group">1</td><td class="infinitive"><em>gr√≠pa</em></td><td class="pres_sing"><em>gr√≠p</em></td><td class="past_sing"><em>greip</em></td><td class="past_plu"><em>gripum</em></td><td class="past_participle"><em>gripi√∞</em></td><td><em></em></td></tr><tr><td class="group">7</td><td class="infinitive"><em>halda</em></td><td class="pres_sing"><em>held</em></td><td class="past_sing"><em>h√©lt</em></td><td class="past_plu"><em>h√©ldum</em></td><td class="past_participle"><em>haldi√∞</em></td><td><em>innihalda, r√≠ghalda, steinhalda, vi√∞halda</em></td></tr><tr><td class="group">7</td><td class="infinitive"><em>hanga</em></td><td class="pres_sing"><em>hangi</em></td><td class="past_sing"><em>h√©kk</em></td><td class="past_plu"><em>h√©ngum</em></td><td class="past_participle"><em>hangi√∞</em></td><td><em></em></td></tr><tr><td class="group">6</td><td class="infinitive"><em>hefja</em></td><td class="pres_sing"><em>hef</em></td><td class="past_sing"><em>h√≥f</em></td><td class="past_plu"><em>h√≥fum</em></td><td class="past_participle"><em>hafi√∞</em></td><td><em>upphefja</em></td></tr><tr><td class="group">7</td><td class="infinitive"><em>heita</em></td><td class="pres_sing"><em>heiti</em></td><td class="past_sing"><em>h√©t</em></td><td class="past_plu"><em>h√©tum</em></td><td class="past_participle"><em>heiti√∞</em></td><td><em></em></td></tr><tr><td class="group">7</td><td class="infinitive"><em>hlaupa</em></td><td class="pres_sing"><em>hleyp</em></td><td class="past_sing"><em>hlj√≥p</em></td><td class="past_plu"><em>hlupum</em></td><td class="past_participle"><em>hlaupi√∞</em></td><td><em></em></td></tr><tr><td class="group">6</td><td class="infinitive"><em>hla√∞a</em></td><td class="pres_sing"><em>hle√∞</em></td><td class="past_sing"><em>hl√≥√∞</em></td><td class="past_plu"><em>hl√≥√∞um</em></td><td class="past_participle"><em>hla√∞i√∞</em></td><td><em></em></td></tr><tr><td class="group">2</td><td class="infinitive"><em>hlj√≥ta</em></td><td class="pres_sing"><em>hl√Ωt</em></td><td class="past_sing"><em>hlaut</em></td><td class="past_plu"><em>hlutum</em></td><td class="past_participle"><em>hloti√∞</em></td><td><em></em></td></tr><tr><td class="group">6</td><td class="infinitive"><em>hl√¶ja</em></td><td class="pres_sing"><em>hl√¶</em></td><td class="past_sing"><em>hl√≥</em></td><td class="past_plu"><em>hl√≥gum</em></td><td class="past_participle"><em>hlegi√∞</em></td><td><em>skellihl√¶ja</em></td></tr><tr><td class="group">1</td><td class="infinitive"><em>hn√≠ga</em></td><td class="pres_sing"><em>hn√≠g</em></td><td class="past_sing"><em>hneig</em></td><td class="past_plu"><em>hnigum</em></td><td class="past_participle"><em>hnigi√∞</em></td><td><em></em></td></tr><tr><td class="group">2</td><td class="infinitive"><em>hnj√≥ta</em></td><td class="pres_sing"><em>hn√Ωt</em></td><td class="past_sing"><em>hnaut</em></td><td class="past_plu"><em>hnutum</em></td><td class="past_participle"><em>hnoti√∞</em></td><td><em></em></td></tr><tr><td class="group">1</td><td class="infinitive"><em>hr√≠na</em></td><td class="pres_sing"><em>hr√≠n</em></td><td class="past_sing"><em>hrein</em></td><td class="past_plu"><em>hrinum</em></td><td class="past_participle"><em>hrini√∞</em></td><td><em></em></td></tr><tr><td class="group">2</td><td class="infinitive"><em>hrj√≥√∞a</em></td><td class="pres_sing"><em>hr√Ω√∞</em></td><td class="past_sing"><em>hrau√∞</em></td><td class="past_plu"><em>hru√∞um</em></td><td class="past_participle"><em>hro√∞i√∞</em></td><td><em></em></td></tr><tr><td class="group">2</td><td class="infinitive"><em>hrj√≥sa</em></td><td class="pres_sing"><em>hr√Ωs</em></td><td class="past_sing"><em>hraus</em></td><td class="past_plu"><em>hrusum</em></td><td class="past_participle"><em>hrosi√∞</em></td><td><em></em></td></tr><tr><td class="group">2</td><td class="infinitive"><em>hrj√≥ta</em></td><td class="pres_sing"><em>hr√Ωt</em></td><td class="past_sing"><em>hraut</em></td><td class="past_plu"><em>hrutum</em></td><td class="past_participle"><em>hroti√∞</em></td><td><em></em></td></tr><tr><td class="group">3</td><td class="infinitive"><em>hr√∂kkva</em></td><td class="pres_sing"><em>hrekk</em></td><td class="past_sing"><em>hr√∂kk</em></td><td class="past_plu"><em>hrukkum</em></td><td class="past_participle"><em>hrokki√∞</em></td><td><em></em></td></tr><tr><td class="group">3</td><td class="infinitive"><em>hverfa</em></td><td class="pres_sing"><em>hverf</em></td><td class="past_sing"><em>hvarf</em></td><td class="past_plu"><em>hurfum</em></td><td class="past_participle"><em>horfi√∞</em></td><td><em></em></td></tr><tr><td class="group">1</td><td class="infinitive"><em>hv√≠na</em></td><td class="pres_sing"><em>hv√≠n</em></td><td class="past_sing"><em>hvein</em></td><td class="past_plu"><em>hvinum</em></td><td class="past_participle"><em>hvini√∞</em></td><td><em></em></td></tr><tr><td class="group">7</td><td class="infinitive"><em>h√∂ggva</em></td><td class="pres_sing"><em>hegg</em></td><td class="past_sing"><em>hj√≥</em></td><td class="past_plu"><em>hjuggum</em></td><td class="past_participle"><em>h√∂ggvi√∞</em></td><td><em>h√°lsh√∂ggva</em></td></tr><tr><td class="group">6</td><td class="infinitive"><em>kala</em></td><td class="pres_sing"><em>kelur</em></td><td class="past_sing"><em>k√≥l</em></td><td class="past_plu"><em>k√≥lum</em></td><td class="past_participle"><em>kali√∞</em></td><td><em></em></td></tr><tr><td class="group">2</td><td class="infinitive"><em>kj√≥sa</em></td><td class="pres_sing"><em>k√Ωs</em></td><td class="past_sing"><em>kaus</em></td><td class="past_plu"><em>kusum</em></td><td class="past_participle"><em>kosi√∞</em></td><td><em>endurkj√≥sa</em></td></tr><tr><td class="group">1</td><td class="infinitive"><em>kl√≠fa</em></td><td class="pres_sing"><em>kl√≠f</em></td><td class="past_sing"><em>kleif</em></td><td class="past_plu"><em>klifum</em></td><td class="past_participle"><em>klifi√∞</em></td><td><em></em></td></tr><tr><td class="group">2</td><td class="infinitive"><em>klj√∫fa</em></td><td class="pres_sing"><em>kl√Ωf</em></td><td class="past_sing"><em>klauf</em></td><td class="past_plu"><em>klufum</em></td><td class="past_participle"><em>klofi√∞</em></td><td><em></em></td></tr><tr><td class="group">4</td><td class="infinitive"><em>koma</em></td><td class="pres_sing"><em>kem</em></td><td class="past_sing"><em>kom</em></td><td class="past_plu"><em>komum</em></td><td class="past_participle"><em>komi√∞</em></td><td><em>fyrirkoma, tilkoma, vi√∞koma</em></td></tr><tr><td class="group">2</td><td class="infinitive"><em>krj√∫pa</em></td><td class="pres_sing"><em>kr√Ωp</em></td><td class="past_sing"><em>kraup</em></td><td class="past_plu"><em>krupum</em></td><td class="past_participle"><em>kropi√∞</em></td><td><em>kn√©krj√∫pa</em></td></tr><tr><td class="group">5</td><td class="infinitive"><em>kve√∞a</em></td><td class="pres_sing"><em>kve√∞</em></td><td class="past_sing"><em>kva√∞</em></td><td class="past_plu"><em>kv√°√∞um</em></td><td class="past_participle"><em>kve√∞i√∞</em></td><td><em>√°kve√∞a, fast√°kve√∞a</em></td></tr><tr><td class="group">1</td><td class="infinitive"><em>kv√≠√∞a</em></td><td class="pres_sing"><em>kv√≠√∞i</em></td><td class="past_sing"><em>kvei√∞</em></td><td class="past_plu"><em>kvi√∞um</em></td><td class="past_participle"><em>kvi√∞i√∞</em></td><td><em></em></td></tr><tr><td class="group">7</td><td class="infinitive"><em>l√°ta</em></td><td class="pres_sing"><em>l√¶t</em></td><td class="past_sing"><em>l√©t</em></td><td class="past_plu"><em>l√©tum</em></td><td class="past_participle"><em>l√°ti√∞</em></td><td><em>eftirl√°ta, l√≠fl√°ta</em></td></tr><tr><td class="group">7</td><td class="infinitive"><em>leika</em></td><td class="pres_sing"><em>leik</em></td><td class="past_sing"><em>l√©k</em></td><td class="past_plu"><em>l√©kum</em></td><td class="past_participle"><em>leiki√∞</em></td><td><em>handleika, ofleika</em></td></tr><tr><td class="group">5</td><td class="infinitive"><em>leka</em></td><td class="pres_sing"><em>lek</em></td><td class="past_sing"><em>lak</em></td><td class="past_plu"><em>l√°kum</em></td><td class="past_participle"><em>leki√∞</em></td><td><em>hripleka, m√≠gleka</em></td></tr><tr><td class="group">5</td><td class="infinitive"><em>lesa</em></td><td class="pres_sing"><em>les</em></td><td class="past_sing"><em>las</em></td><td class="past_plu"><em>l√°sum</em></td><td class="past_participle"><em>lesi√∞</em></td><td><em>marglesa, mislesa, √æaullesa</em></td></tr><tr><td class="group">5</td><td class="infinitive"><em>liggja</em></td><td class="pres_sing"><em>ligg</em></td><td class="past_sing"><em>l√°</em></td><td class="past_plu"><em>l√°gum</em></td><td class="past_participle"><em>legi√∞</em></td><td><em>steinliggja</em></td></tr><tr><td class="group">2</td><td class="infinitive"><em>lj√≥sta</em></td><td class="pres_sing"><em>l√Ωst</em></td><td class="past_sing"><em>laust</em></td><td class="past_plu"><em>lustum</em></td><td class="past_participle"><em>losti√∞</em></td><td><em></em></td></tr><tr><td class="group">2</td><td class="infinitive"><em>lj√∫ka</em></td><td class="pres_sing"><em>l√Ωk</em></td><td class="past_sing"><em>lauk</em></td><td class="past_plu"><em>lukum</em></td><td class="past_participle"><em>loki√∞</em></td><td><em></em></td></tr><tr><td class="group">2</td><td class="infinitive"><em>lj√∫ga</em></td><td class="pres_sing"><em>l√Ωg</em></td><td class="past_sing"><em>laug</em></td><td class="past_plu"><em>lugum</em></td><td class="past_participle"><em>logi√∞</em></td><td><em></em></td></tr><tr><td class="group">1</td><td class="infinitive"><em>l√≠√∞a</em></td><td class="pres_sing"><em>l√≠√∞</em></td><td class="past_sing"><em>lei√∞</em></td><td class="past_plu"><em>li√∞um</em></td><td class="past_participle"><em>li√∞i√∞</em></td><td><em></em></td></tr><tr><td class="group">1</td><td class="infinitive"><em>l√≠ta</em></td><td class="pres_sing"><em>l√≠t</em></td><td class="past_sing"><em>leit</em></td><td class="past_plu"><em>litum</em></td><td class="past_participle"><em>liti√∞</em></td><td><em>√°l√≠ta, fyrirl√≠ta</em></td></tr><tr><td class="group">2</td><td class="infinitive"><em>l√∫ta</em></td><td class="pres_sing"><em>l√Ωt</em></td><td class="past_sing"><em>laut</em></td><td class="past_plu"><em>lutum</em></td><td class="past_participle"><em>loti√∞</em></td><td><em></em></td></tr><tr><td class="group">5</td><td class="infinitive"><em>meta</em></td><td class="pres_sing"><em>met</em></td><td class="past_sing"><em>mat</em></td><td class="past_plu"><em>m√°tum</em></td><td class="past_participle"><em>meti√∞</em></td><td><em>endurmeta, ofmeta, vanmeta, ver√∞meta</em></td></tr><tr><td class="group">1</td><td class="infinitive"><em>m√≠ga</em></td><td class="pres_sing"><em>m√≠g</em></td><td class="past_sing"><em>meig</em></td><td class="past_plu"><em>migum</em></td><td class="past_participle"><em>migi√∞</em></td><td><em></em></td></tr><tr><td class="group">4</td><td class="infinitive"><em>nema</em></td><td class="pres_sing"><em>nem</em></td><td class="past_sing"><em>nam</em></td><td class="past_plu"><em>n√°mum</em></td><td class="past_participle"><em>numi√∞</em></td><td><em>afnema, hernema</em></td></tr><tr><td class="group">2</td><td class="infinitive"><em>nj√≥ta</em></td><td class="pres_sing"><em>n√Ωt</em></td><td class="past_sing"><em>naut</em></td><td class="past_plu"><em>nutum</em></td><td class="past_participle"><em>noti√∞</em></td><td><em></em></td></tr><tr><td class="group">7</td><td class="infinitive"><em>r√°√∞a</em></td><td class="pres_sing"><em>r√¶√∞</em></td><td class="past_sing"><em>r√©√∞</em></td><td class="past_plu"><em>r√©√∞um</em></td><td class="past_participle"><em>r√°√∞i√∞</em></td><td><em>afr√°√∞a, endurr√°√∞a, fastr√°√∞a, lausr√°√∞a, vistr√°√∞a</em></td></tr><tr><td class="group">5</td><td class="infinitive"><em>reka</em></td><td class="pres_sing"><em>rek</em></td><td class="past_sing"><em>rak</em></td><td class="past_plu"><em>r√°kum</em></td><td class="past_participle"><em>reki√∞</em></td><td><em></em></td></tr><tr><td class="group">3</td><td class="infinitive"><em>renna</em></td><td class="pres_sing"><em>renn</em></td><td class="past_sing"><em>rann</em></td><td class="past_plu"><em>runnum</em></td><td class="past_participle"><em>runni√∞</em></td><td><em></em></td></tr><tr><td class="group">2</td><td class="infinitive"><em>rj√≥√∞a</em></td><td class="pres_sing"><em>r√Ω√∞</em></td><td class="past_sing"><em>rau√∞</em></td><td class="past_plu"><em>ru√∞um</em></td><td class="past_participle"><em>ro√∞i√∞</em></td><td><em></em></td></tr><tr><td class="group">2</td><td class="infinitive"><em>rj√∫fa</em></td><td class="pres_sing"><em>r√Ωf</em></td><td class="past_sing"><em>rauf</em></td><td class="past_plu"><em>rufum</em></td><td class="past_participle"><em>rofi√∞</em></td><td><em></em></td></tr><tr><td class="group">2</td><td class="infinitive"><em>rj√∫ka</em></td><td class="pres_sing"><em>r√Ωk</em></td><td class="past_sing"><em>rauk</em></td><td class="past_plu"><em>rukum</em></td><td class="past_participle"><em>roki√∞</em></td><td><em></em></td></tr><tr><td class="group">1</td><td class="infinitive"><em>r√≠√∞a</em></td><td class="pres_sing"><em>r√≠√∞</em></td><td class="past_sing"><em>rei√∞</em></td><td class="past_plu"><em>ri√∞um</em></td><td class="past_participle"><em>ri√∞i√∞</em></td><td><em>sundr√≠√∞a, tr√∂llr√≠√∞a</em></td></tr><tr><td class="group">1</td><td class="infinitive"><em>r√≠fa</em></td><td class="pres_sing"><em>r√≠f</em></td><td class="past_sing"><em>reif</em></td><td class="past_plu"><em>rifum</em></td><td class="past_participle"><em>rifi√∞</em></td><td><em></em></td></tr><tr><td class="group">1</td><td class="infinitive"><em>r√≠sa</em></td><td class="pres_sing"><em>r√≠s</em></td><td class="past_sing"><em>reis</em></td><td class="past_plu"><em>risum</em></td><td class="past_participle"><em>risi√∞</em></td><td><em></em></td></tr><tr><td class="group">5</td><td class="infinitive"><em>sitja</em></td><td class="pres_sing"><em>sit</em></td><td class="past_sing"><em>sat</em></td><td class="past_plu"><em>s√°tum</em></td><td class="past_participle"><em>seti√∞</em></td><td><em></em></td></tr><tr><td class="group">5</td><td class="infinitive"><em>sj√°</em></td><td class="pres_sing"><em>s√©</em></td><td class="past_sing"><em>s√°</em></td><td class="past_plu"><em>s√°um</em></td><td class="past_participle"><em>s√©√∞</em></td><td><em></em></td></tr><tr><td class="group">2</td><td class="infinitive"><em>sj√≥√∞a</em></td><td class="pres_sing"><em>s√Ω√∞</em></td><td class="past_sing"><em>sau√∞</em></td><td class="past_plu"><em>su√∞um</em></td><td class="past_participle"><em>so√∞i√∞</em></td><td><em>bullsj√≥√∞a, forsj√≥√∞a, gufusj√≥√∞a, har√∞sj√≥√∞a, linsj√≥√∞a, logsj√≥√∞a, mauksj√≥√∞a, rafsj√≥√∞a, sn√∂ggsj√≥√∞a</em></td></tr><tr><td class="group">2</td><td class="infinitive"><em>sj√∫ga</em></td><td class="pres_sing"><em>s√Ωg</em></td><td class="past_sing"><em>saug</em></td><td class="past_plu"><em>sugum</em></td><td class="past_participle"><em>sogi√∞</em></td><td><em>mergsj√∫ga</em></td></tr><tr><td class="group">6</td><td class="infinitive"><em>skafa</em></td><td class="pres_sing"><em>skef</em></td><td class="past_sing"><em>sk√≥f</em></td><td class="past_plu"><em>sk√≥fum</em></td><td class="past_participle"><em>skafi√∞</em></td><td><em></em></td></tr><tr><td class="group">6</td><td class="infinitive"><em>skaka</em></td><td class="pres_sing"><em>skek</em></td><td class="past_sing"><em>sk√≥k</em></td><td class="past_plu"><em>sk√≥kum</em></td><td class="past_participle"><em>skeki√∞</em></td><td><em></em></td></tr><tr><td class="group">3</td><td class="infinitive"><em>skella</em></td><td class="pres_sing"><em>skell</em></td><td class="past_sing"><em>skall</em></td><td class="past_plu"><em>skullum</em></td><td class="past_participle"><em>skolli√∞</em></td><td><em></em></td></tr><tr><td class="group">4</td><td class="infinitive"><em>skera</em></td><td class="pres_sing"><em>sker</em></td><td class="past_sing"><em>skar</em></td><td class="past_plu"><em>sk√°rum</em></td><td class="past_participle"><em>skori√∞</em></td><td><em>logskera, umskera, uppskera</em></td></tr><tr><td class="group">3</td><td class="infinitive"><em>skj√°lfa</em></td><td class="pres_sing"><em>skelf</em></td><td class="past_sing"><em>skalf</em></td><td class="past_plu"><em>skulfum</em></td><td class="past_participle"><em>skolfi√∞</em></td><td><em>hr√≠√∞skj√°lfa</em></td></tr><tr><td class="group">2</td><td class="infinitive"><em>skj√≥ta</em></td><td class="pres_sing"><em>sk√Ωt</em></td><td class="past_sing"><em>skaut</em></td><td class="past_plu"><em>skutum</em></td><td class="past_participle"><em>skoti√∞</em></td><td><em></em></td></tr><tr><td class="group">1</td><td class="infinitive"><em>sk√≠na</em></td><td class="pres_sing"><em>sk√≠n</em></td><td class="past_sing"><em>skein</em></td><td class="past_plu"><em>skinum</em></td><td class="past_participle"><em>skini√∞</em></td><td><em></em></td></tr><tr><td class="group">1</td><td class="infinitive"><em>sk√≠ta</em></td><td class="pres_sing"><em>sk√≠t</em></td><td class="past_sing"><em>skeit</em></td><td class="past_plu"><em>skitum</em></td><td class="past_participle"><em>skiti√∞</em></td><td><em></em></td></tr><tr><td class="group">3</td><td class="infinitive"><em>skreppa</em></td><td class="pres_sing"><em>skrepp</em></td><td class="past_sing"><em>skrapp</em></td><td class="past_plu"><em>skruppum</em></td><td class="past_participle"><em>skroppi√∞</em></td><td><em></em></td></tr><tr><td class="group">1</td><td class="infinitive"><em>skr√≠√∞a</em></td><td class="pres_sing"><em>skr√≠√∞</em></td><td class="past_sing"><em>skrei√∞</em></td><td class="past_plu"><em>skri√∞um</em></td><td class="past_participle"><em>skri√∞i√∞</em></td><td><em></em></td></tr><tr><td class="group">1</td><td class="infinitive"><em>s√≠ga</em></td><td class="pres_sing"><em>s√≠g</em></td><td class="past_sing"><em>seig</em></td><td class="past_plu"><em>sigum</em></td><td class="past_participle"><em>sigi√∞</em></td><td><em></em></td></tr><tr><td class="group">6</td><td class="infinitive"><em>sl√°</em></td><td class="pres_sing"><em>sl√¶</em></td><td class="past_sing"><em>sl√≥</em></td><td class="past_plu"><em>sl√≥gum</em></td><td class="past_participle"><em>slegi√∞</em></td><td><em></em></td></tr><tr><td class="group">3</td><td class="infinitive"><em>sleppa</em></td><td class="pres_sing"><em>slepp</em></td><td class="past_sing"><em>slapp</em></td><td class="past_plu"><em>sluppum</em></td><td class="past_participle"><em>sloppi√∞</em></td><td><em></em></td></tr><tr><td class="group">1</td><td class="infinitive"><em>sl√≠ta</em></td><td class="pres_sing"><em>sl√≠t</em></td><td class="past_sing"><em>sleit</em></td><td class="past_plu"><em>slitum</em></td><td class="past_participle"><em>sliti√∞</em></td><td><em>gatsl√≠ta</em></td></tr><tr><td class="group">3</td><td class="infinitive"><em>smella</em></td><td class="pres_sing"><em>smell</em></td><td class="past_sing"><em>small</em></td><td class="past_plu"><em>smullum</em></td><td class="past_participle"><em>smolli√∞</em></td><td><em></em></td></tr><tr><td class="group">2</td><td class="infinitive"><em>smj√∫ga</em></td><td class="pres_sing"><em>sm√Ωg</em></td><td class="past_sing"><em>smaug</em></td><td class="past_plu"><em>smugum</em></td><td class="past_participle"><em>smogi√∞</em></td><td><em></em></td></tr><tr><td class="group">4</td><td class="infinitive"><em>sofa</em></td><td class="pres_sing"><em>sef</em></td><td class="past_sing"><em>svaf</em></td><td class="past_plu"><em>sv√°fum</em></td><td class="past_participle"><em>sofi√∞</em></td><td><em>steinsofa</em></td></tr><tr><td class="group">3</td><td class="infinitive"><em>spinna</em></td><td class="pres_sing"><em>spinn</em></td><td class="past_sing"><em>spann</em></td><td class="past_plu"><em>spunnum</em></td><td class="past_participle"><em>spunni√∞</em></td><td><em></em></td></tr><tr><td class="group">3</td><td class="infinitive"><em>spretta</em></td><td class="pres_sing"><em>sprett</em></td><td class="past_sing"><em>spratt</em></td><td class="past_plu"><em>spruttum</em></td><td class="past_participle"><em>sprotti√∞</em></td><td><em></em></td></tr><tr><td class="group">3</td><td class="infinitive"><em>springa</em></td><td class="pres_sing"><em>spring</em></td><td class="past_sing"><em>sprakk</em></td><td class="past_plu"><em>sprungum</em></td><td class="past_participle"><em>sprungi√∞</em></td><td><em>hvellspringa</em></td></tr><tr><td class="group">2</td><td class="infinitive"><em>sp√Ωja</em></td><td class="pres_sing"><em>sp√Ω</em></td><td class="past_sing"><em>spj√≥</em></td><td class="past_plu"><em>sp√∫√∞um</em></td><td class="past_participle"><em>sp√∫√∞</em></td><td><em></em></td></tr><tr><td class="group">6</td><td class="infinitive"><em>standa</em></td><td class="pres_sing"><em>stend</em></td><td class="past_sing"><em>st√≥√∞</em></td><td class="past_plu"><em>st√≥√∞um</em></td><td class="past_participle"><em>sta√∞i√∞</em></td><td><em>samanstanda, upp√°standa</em></td></tr><tr><td class="group">4</td><td class="infinitive"><em>stela</em></td><td class="pres_sing"><em>stel</em></td><td class="past_sing"><em>stal</em></td><td class="past_plu"><em>st√°lum</em></td><td class="past_participle"><em>stoli√∞</em></td><td><em></em></td></tr><tr><td class="group">3</td><td class="infinitive"><em>stinga</em></td><td class="pres_sing"><em>sting</em></td><td class="past_sing"><em>stakk</em></td><td class="past_plu"><em>stungum</em></td><td class="past_participle"><em>stungi√∞</em></td><td><em></em></td></tr><tr><td class="group">1</td><td class="infinitive"><em>st√≠ga</em></td><td class="pres_sing"><em>st√≠g</em></td><td class="past_sing"><em>steig</em></td><td class="past_plu"><em>stigum</em></td><td class="past_participle"><em>stigi√∞</em></td><td><em>misst√≠ga, tv√≠st√≠ga, yfirst√≠ga</em></td></tr><tr><td class="group">2</td><td class="infinitive"><em>strj√∫ka</em></td><td class="pres_sing"><em>str√Ωk</em></td><td class="past_sing"><em>strauk</em></td><td class="past_plu"><em>strukum</em></td><td class="past_participle"><em>stroki√∞</em></td><td><em></em></td></tr><tr><td class="group">3</td><td class="infinitive"><em>st√∂kkva</em></td><td class="pres_sing"><em>stekk</em></td><td class="past_sing"><em>st√∂kk</em></td><td class="past_plu"><em>stukkum</em></td><td class="past_participle"><em>stokki√∞</em></td><td><em></em></td></tr><tr><td class="group">2</td><td class="infinitive"><em>s√∫pa</em></td><td class="pres_sing"><em>s√Ωp</em></td><td class="past_sing"><em>saup</em></td><td class="past_plu"><em>supum</em></td><td class="past_participle"><em>sopi√∞</em></td><td><em></em></td></tr><tr><td class="group">3</td><td class="infinitive"><em>svella</em></td><td class="pres_sing"><em>svell</em></td><td class="past_sing"><em>svall</em></td><td class="past_plu"><em>sullum</em></td><td class="past_participle"><em>solli√∞</em></td><td><em></em></td></tr><tr><td class="group">3</td><td class="infinitive"><em>svelta</em></td><td class="pres_sing"><em>svelt</em></td><td class="past_sing"><em>svalt</em></td><td class="past_plu"><em>sultum</em></td><td class="past_participle"><em>solti√∞</em></td><td><em></em></td></tr><tr><td class="group">6</td><td class="infinitive"><em>sverja</em></td><td class="pres_sing"><em>sver</em></td><td class="past_sing"><em>s√≥r</em></td><td class="past_plu"><em>s√≥rum</em></td><td class="past_participle"><em>svari√∞</em></td><td><em></em></td></tr><tr><td class="group">1</td><td class="infinitive"><em>sv√≠√∞a</em></td><td class="pres_sing"><em>sv√≠√∞</em></td><td class="past_sing"><em>svei√∞</em></td><td class="past_plu"><em>svi√∞um</em></td><td class="past_participle"><em>svi√∞i√∞</em></td><td><em>logsv√≠√∞a</em></td></tr><tr><td class="group">1</td><td class="infinitive"><em>sv√≠fa</em></td><td class="pres_sing"><em>sv√≠f</em></td><td class="past_sing"><em>sveif</em></td><td class="past_plu"><em>svifum</em></td><td class="past_participle"><em>svifi√∞</em></td><td><em></em></td></tr><tr><td class="group">1</td><td class="infinitive"><em>sv√≠kja</em></td><td class="pres_sing"><em>sv√≠k</em></td><td class="past_sing"><em>sveik</em></td><td class="past_plu"><em>svikum</em></td><td class="past_participle"><em>sviki√∞</em></td><td><em></em></td></tr><tr><td class="group">3</td><td class="infinitive"><em>syngja</em></td><td class="pres_sing"><em>syng</em></td><td class="past_sing"><em>s√∂ng</em></td><td class="past_plu"><em>sungum</em></td><td class="past_participle"><em>sungi√∞</em></td><td><em>bannsyngja, jar√∞syngja, lofsyngja</em></td></tr><tr><td class="group">3</td><td class="infinitive"><em>s√∂kkva</em></td><td class="pres_sing"><em>sekk</em></td><td class="past_sing"><em>s√∂kk</em></td><td class="past_plu"><em>sukkum</em></td><td class="past_participle"><em>sokki√∞</em></td><td><em></em></td></tr><tr><td class="group">6</td><td class="infinitive"><em>taka</em></td><td class="pres_sing"><em>tek</em></td><td class="past_sing"><em>t√≥k</em></td><td class="past_plu"><em>t√≥kum</em></td><td class="past_participle"><em>teki√∞</em></td><td><em>aftaka, altaka, d√≥mtaka, endurtaka, fortaka, fyrirtaka, gagntaka, handtaka, heltaka, hertaka, me√∞taka, tiltaka, tv√≠taka, yfirtaka, √ævertaka</em></td></tr><tr><td class="group">6</td><td class="infinitive"><em>tro√∞a</em></td><td class="pres_sing"><em>tre√∞</em></td><td class="past_sing"><em>tr√≥√∞</em></td><td class="past_plu"><em>tr√≥√∞um</em></td><td class="past_participle"><em>tro√∞i√∞</em></td><td><em>f√≥tumtro√∞a</em></td></tr><tr><td class="group">6</td><td class="infinitive"><em>va√∞a</em></td><td class="pres_sing"><em>ve√∞</em></td><td class="past_sing"><em>√≥√∞</em></td><td class="past_plu"><em>√≥√∞um</em></td><td class="past_participle"><em>va√∞i√∞</em></td><td><em></em></td></tr><tr><td class="group">6</td><td class="infinitive"><em>vaxa</em></td><td class="pres_sing"><em>vex</em></td><td class="past_sing"><em>√≥x</em></td><td class="past_plu"><em>uxum</em></td><td class="past_participle"><em>vaxi√∞</em></td><td><em></em></td></tr><tr><td class="group">3</td><td class="infinitive"><em>vella</em></td><td class="pres_sing"><em>vell</em></td><td class="past_sing"><em>vall</em></td><td class="past_plu"><em>ullum</em></td><td class="past_participle"><em>olli√∞</em></td><td><em></em></td></tr><tr><td class="group">3</td><td class="infinitive"><em>velta</em></td><td class="pres_sing"><em>velt</em></td><td class="past_sing"><em>valt</em></td><td class="past_plu"><em>ultum</em></td><td class="past_participle"><em>olti√∞</em></td><td><em></em></td></tr><tr><td class="group">3</td><td class="infinitive"><em>ver√∞a</em></td><td class="pres_sing"><em>ver√∞</em></td><td class="past_sing"><em>var√∞</em></td><td class="past_plu"><em>ur√∞um</em></td><td class="past_participle"><em>or√∞i√∞</em></td><td><em>fyrirver√∞a</em></td></tr><tr><td class="group">3</td><td class="infinitive"><em>verpa</em></td><td class="pres_sing"><em>verp</em></td><td class="past_sing"><em>varp</em></td><td class="past_plu"><em>urpum</em></td><td class="past_participle"><em>orpi√∞</em></td><td><em></em></td></tr><tr><td class="group">4</td><td class="infinitive"><em>vefa</em></td><td class="pres_sing"><em>vef</em></td><td class="past_sing"><em>√≥f</em></td><td class="past_plu"><em>√≥fum</em></td><td class="past_participle"><em>ofi√∞</em></td><td><em></em></td></tr><tr><td class="group">5</td><td class="infinitive"><em>vega</em></td><td class="pres_sing"><em>veg</em></td><td class="past_sing"><em>v√≥</em></td><td class="past_plu"><em>v√≥gum</em></td><td class="past_participle"><em>vegi√∞</em></td><td><em></em></td></tr><tr><td class="group">3</td><td class="infinitive"><em>vinda</em></td><td class="pres_sing"><em>vind</em></td><td class="past_sing"><em>vatt</em></td><td class="past_plu"><em>undum</em></td><td class="past_participle"><em>undi√∞</em></td><td><em></em></td></tr><tr><td class="group">3</td><td class="infinitive"><em>vinna</em></td><td class="pres_sing"><em>vinn</em></td><td class="past_sing"><em>vann</em></td><td class="past_plu"><em>unnum</em></td><td class="past_participle"><em>unni√∞</em></td><td><em>yfirvinna</em></td></tr><tr><td class="group">2</td><td class="infinitive"><em>√æj√≥ta</em></td><td class="pres_sing"><em>√æ√Ωt</em></td><td class="past_sing"><em>√æaut</em></td><td class="past_plu"><em>√æutum</em></td><td class="past_participle"><em>√æoti√∞</em></td><td><em></em></td></tr><tr><td class="group">2</td><td class="infinitive"><em>√ærj√≥ta</em></td><td class="pres_sing"><em>√ær√Ωt</em></td><td class="past_sing"><em>√æraut</em></td><td class="past_plu"><em>√ærutum</em></td><td class="past_participle"><em>√æroti√∞</em></td><td><em></em></td></tr><tr><td class="group">3</td><td class="infinitive"><em>√æverra</em></td><td class="pres_sing"><em>√æverr</em></td><td class="past_sing"><em>√ævarr</em></td><td class="past_plu"><em>√æurrum</em></td><td class="past_participle"><em>√æorri√∞</em></td><td><em></em></td></tr></tbody></table></figure></div></article><nav class="pagination-nav docusaurus-mt-lg" aria-label="Docs pages navigation"><a class="pagination-nav__link pagination-nav__link--prev" href="/is/docs/sound-changes/i-shift"><div class="pagination-nav__sublabel">Previous</div><div class="pagination-nav__label">I-shift</div></a><a class="pagination-nav__link pagination-nav__link--next" href="/is/docs/reference/irregular-verbs"><div class="pagination-nav__sublabel">Next</div><div class="pagination-nav__label">List of irregular verbs</div></a></nav></div></div></div></div></main></div></div><footer class="footer"><div class="container container-fluid"><div class="footer__links text--center"><div class="footer__links"><a href="https://www.youtube.com/c/islenskukennarinn" target="_blank" rel="noopener noreferrer" class="footer__link-item youtube">YouTube channel</a><span class="footer__link-separator">¬∑</span><a href="https://www.maxnaylor.co.uk" target="_blank" rel="noopener noreferrer" class="footer__link-item">About the author</a></div></div><div class="footer__bottom text--center"><div class="footer__copyright">¬© Max Naylor 2024 </div></div></div></footer></div>
<script src="/is/assets/js/runtime~main.67622a5a.js"></script>
<script src="/is/assets/js/main.44fc8404.js"></script>
<script type="module" src="https://cdn.jsdelivr.net/npm/pushfeedback@latest/dist/pushfeedback/pushfeedback.esm.js"></script>
<script>const feedbackButton=document.createElement("feedback-button");feedbackButton.setAttribute("project","m7o7exyzyq"),feedbackButton.setAttribute("modal-position","bottom-right"),feedbackButton.setAttribute("button-style","light"),feedbackButton.setAttribute("button-position","bottom-right"),feedbackButton.setAttribute("id","default"),feedbackButton.textContent="Feedback",document.body.appendChild(feedbackButton)</script></body>
</html>